【裁判字號】    97,勞訴,122
【裁判日期】    980113
【裁判案由】    損害賠償等
【裁判全文】
臺灣臺北地方法院民事判決             97年度勞訴字第122號
原      告   乙○○
訴訟代理人   丙○○
被      告   甲○○
             丁○○
共      同
訴訟代理人   賴錫卿律師
上列當事人間損害賠償事件，本院於中華民國97年12月26日言詞
辯論終結，判決如下：
    主      文
原告之訴及假執行之聲請均駁回。
訴訟費用由原告負擔。
    事實及理由
一、原告主張：
    緣原告原任職於被告甲○○所經營之固緯紡織股份有限公司
    （以下簡稱固緯公司），原告於民國95年4月1日離職並訴請
    訴外人固緯公司給付資遣費新臺幣（下同）43萬2000元，經
    臺灣雲林地方法院（以下簡稱雲林地院）以95年度六勞簡字
    第2號、96年度勞簡上字第6號判決原告勝訴確定在案。原告
    據此聲請雲林地院強制執行，經執行結果，原告受償1萬
    6212元，其中3494元為執行費用，1萬2718元為本金；未受
    償部分為本金41萬9282元及訴訟費用4740元，共計42萬4022
    元。查被告丁○○即甲○○之女於97年9月22日至25日率固
    緯公司員工前往法國參展，花費公司數十萬元，並將參展費
    用列為另1家固緯科技股份有限公司之支出，企圖利用同名
    公司接收原固緯公司之業務，斷絕固緯公司收入來源，使固
    緯公司無清償對原告債務之能力。又固緯公司於97年11月20
    日起停業1年，被告並將辦公室改為其所經營之另1訴外人三
    九科技有限公司，固緯公司人員仍在原地原職上班，足見被
    告企圖將固緯公司虛體化，使原告求償無門，逃避法院之強
    制執行。被告皆知法院判決及原告對固緯公司之42萬4022元
    債權，卻不償還固緯公司債務，反而積極挪移、隱匿並掏空
    公司資產，侵害原告對固緯公司之債權。又原告於固緯公司
    任職8年多來，一直是領取定額之單一薪資及不定額年終獎
    金，從未聽聞有何職務津貼，惟固緯公司於雲林地院上開案
    件審理中，承認固緯公司有每月1萬元之職務津貼，然固緯
    公司從未發放予原告，自93年9月起至95年3月止，職務津貼
    共19萬元，再併入8個月資遣費計算，則金額共計27萬元，
    而被告掏空公司資產，侵害固緯公司給付原告上開資遣費42
    萬4022元及職務津貼27萬元之償債能力，構成民法第184條
    、第185條之侵權行為，爰依侵權行為法律關係請求被告賠
    償，並聲明：（一）被告應賠償原告69萬4022元，並自97年
    6月25日起至清償日止，按年利率5%算之利息。（二）請准
    供擔保宣告假執行。
二、被告則以：
    訴外人固緯公司是貿易商，其業務係向國內客戶購買貨物後
    出售國外廠商，取得之應收帳須支付國內廠商之應付貨款，
    故有金額支出，此非不正當挪移資產，且公司收入明細皆經
    會計師確認後始向國稅局申報，不會為了原告強制執行之故
    而惡意挪移資產，公司縱向銀行借錢或出結資產也是為了清
    償債務，固緯公司在各該銀行內存款確實所剩無幾，銀行皆
    有出具證明，且原告迄今無法指出被告等究有何侵權行為之
    事實並負舉證責任等語置辯，爰聲明：原告之訴及假執行之
    聲請均駁回。
三、得心證之理由：
    按當事人主張有利於己之事實者，就其事實有舉證之責任，
    民事訴訟法第277條前段定有明文。民事訴訟如係由原告主
    張權利者，應先由原告負舉證之責，若原告先不能舉證，以
    證實自己主張之事實為真實，則被告就其抗辯事實即令不能
    舉證，或其所舉證據尚有疵累，亦應駁回原告之請求（最高
    法院93年度臺上字第19號裁判參照）。本件原告主張被告掏
    空固緯公司資產，侵害固緯公司給付原告資遣費及職務津貼
    之償債能力而為侵權行為云云，惟被告否認，則原告對何被
    告有為何具體之掏空公司資產行為，並對此利己事實依法應
    負有舉證責任。經查：原告僅提出三九科技有限公司辦公室
    招牌照片及信函被退影本為證，並於本院審理中稱：固緯公
    司彰化銀行斗六分行、永春分行存摺明細每筆支出皆為積極
    挪移公司資產云云（見本院97年12月26日筆錄第2頁），然
    被告辯稱上開帳戶明細持續很長時間，非因原告之故而挪移
    資產，且固緯公司有應收與應付貨款，本有款項支出等語。
    經核系爭固緯公司彰化銀行帳戶明細，其中斗六分行之外幣
    活期存款明細自96年4月起至97年3月止，每月皆有因匯兌、
    電匯而存入美金或歐元不等金額，並因結售而支出，數額及
    次數並無異常之處，且至97年3月25日，仍有餘額美金1萬
    4185.80元，有固緯公司彰化銀行斗六分行存摺影本在卷可
    稽（見本院卷第129至135頁）；至彰化銀行永春分行活期存
    款明細則自96年5月起至97年2月止，多筆款項支出皆為水電
    費、話費，亦有彰化銀行永春分行存摺影本附卷可參（見本
    院卷第136至139頁），實難認上開款項支出皆如原告所言係
    被告之故意掏空或挪移公司資產行為。再查，原告於本院審
    理中自承：認為固緯公司不會沒有財產，但不知公司財產狀
    況，無法具體指出被告之侵權行為；不知是何被告挪移資產
    ，固緯公司有出售資產80幾萬元，可能是賤價出售，也不知
    出售給何人。又被告丁○○出國參訪有花費，伊無法取得證
    據，但按經驗應有幾十萬元，也無證據證明出國參展費用係
    固緯公司支付等語（以上見本院97年11月25日筆錄第2頁、
    97年12月26日筆錄第2頁），足見原告迄本院言詞辯論終結
    前無法指明被告甲○○、丁○○究有何具體脫產行為及故意
    ，亦無法舉證證明被告何行為致影響固緯公司之償債能力，
    況公司經營，為因應交易往來本有款項進出，且縱有拓展業
    務之故而有參訪需要，亦與常情無違，斷無以被告丁○○率
    團前往法國參展並支出費用、固緯公司停業或更換辦公室招
    牌等情，即遽認被告有為積極掏空公司資產之侵權行為，原
    告所述，要屬無據。
四、綜上，原告依侵權行為法律關係，請求被告賠償原告職務津
    貼及資遣費債權共69萬4,022元及自97年6月25日起至清償日
    止按年息5%計算之利息，為無理由，應予駁回。原告之訴既
    經駁回，其假執行之聲請即失所附麗，應併予駁回。
五、本件事證已臻明確，兩造其餘攻擊防禦方法及舉證，核與判
    決結果無影響，爰不再一一論列，併予敘明。
六、據上論結，本件原告之訴為無理由，依民事訴訟法第78條，
    判決如主文。
中    華    民    國    98    年    1    月     13    日
                  民事第三庭    法  官  孫正華
以上正本係照原本作成。
如對本判決上訴，須於判決送達後20日內向本院提出上訴狀
中    華    民    國    98    年    1     月    13    日
                                書記官  林秀娥


司法院資訊處製作；財團法人民間司法改革基金會備份。
